【裁判字號】    96,交易,138
【裁判日期】    970118
【裁判案由】    過失傷害
【裁判全文】
臺灣宜蘭地方法院刑事判決             96年度交易字第138號
公  訴  人  臺灣宜蘭地方法院檢察署檢察官
被      告  乙○○
上列被告因過失傷害案件，經檢察官聲請簡易判決處刑（96年度
偵字第1576號），本院宜蘭簡易庭認不宜以簡易判決處刑，移送
本院適用通常訴訟程序審理，嗣於本院準備程序進行中，被告先
就被訴事實為有罪之陳述，經裁定進行簡式審判程序，本院判決
如下：
    主  文
乙○○犯過失傷害罪，處拘役伍拾日，如易科罰金，以新臺幣壹
仟元折算壹日。減為拘役貳拾伍日，如易科罰金，以新臺幣壹仟
元折算壹日。
    事  實
一、乙○○於民國95年12月9日上午，騎駛車牌號碼GXA─052號
    機車沿宜蘭縣頭城鎮○○路往宜蘭市方向行駛，於同日上午
    7時40分許，行經宜蘭縣頭城鎮○○路一段230號附近之岔路
    口，欲左轉彎進入往第一公墓之產業道路時，本應注意汽車
    行至交岔路口轉彎時，轉彎車應讓直行車先行，且左轉彎時
    ，應行至交岔路口中心處左轉，不得占用來車道搶先左轉，
    而依當時日間自然光線、柏油路面、路面無缺陷、路面無障
    礙物、視距良好等狀況，並無不能注意之情事，詎其竟疏未
    注意禮讓直行車先行，且未行至交岔路口中心處，即搶先占
    用來車道貿然左轉，適對向有甲○○騎駛車牌號碼NP5—910
    號機車沿宜三路往頭城方向直行，二車於上開交岔路口處附
    近煞避不及，乙○○所騎機車車頭撞及甲○○所騎機車左踏
    板處，導致甲○○人車倒地且因而受有左小腿撕裂傷，具開
    放傷口（3×0.5×0.3公分）、左足踝內側撕裂傷，具開放
    傷口（4×1×0.5公分）、左小腿挫傷瘀青血腫、左足脛骨
    外傷性挫傷、左足內踝外傷性挫傷等傷害。乙○○肇事後，
    於有偵查權限之機關及公務員發覺其犯罪前，即向主動向處
    理警員自承肇事並自願接受裁判。
二、案經甲○○訴由宜蘭縣警察局礁溪分局報請臺灣宜蘭地方法
    院檢察署檢察官偵查請簡易判決處刑，本院宜蘭簡易庭認不
    宜以簡易判決處刑，移送本院適用通常訴訟程序審理，嗣於
    本院準備程序進行中，被告先就被訴事實為有罪之陳述，經
    裁定進行簡式審判程序。
    理  由
一、上揭犯罪事實，業據被告乙○○於檢察官偵訊及本院審理時
    坦承不諱，核與證人即被害人甲○○指訴之車禍受傷情節相
    符，復有道路交通事故現場圖、道路交通事故調查報告表、
    、杏和醫院診斷證明書、杏和醫院病歷資料、陳春光中醫醫
    院診斷證明書、仁安中醫醫院診斷證明書各一件及車禍現場
    相片十張在卷可稽。且按汽車行交岔路口轉彎時，轉彎車應
    讓直行車先行，左轉彎時，並應行至交岔路口中心處始得左
    轉，不得占用來車道搶先左轉，道路交通安全規則第102條
    第1項第5、7款定有明文，被告乙○○為已考領駕駛執照之
    駕駛人，對此實難諉稱不知，其駕車行經肇事地點之宜蘭縣
    頭城鎮○○路○段與往第一公墓產業道路交岔路口時，本應
    注意遵守上開規定，且依卷附前揭道路交通事故調查報告表
    所載，於事故當時為日間自然光線、柏油路面、路面無缺陷
    、路面無障礙物、視距良好，並無不能注意之情事，被告竟
    疏未注意禮讓直行車先行，且未行至交岔路口中心處，即搶
    先占用來車道貿然左轉，以致煞避不及，而於上開岔路口撞
    擊被害人所騎駛之機車，肇致本件車禍發生，其駕駛行為顯
    有過失，而其過失行為，復與被害人之受傷間，具有相當因
    果關係。綜上所述，足徵被告首揭自白確與事實相符，本件
    事證已臻明確，被告之犯行堪予認定，應依法論科。
二、核被告乙○○之所為，係犯刑法第284條第1項前段之過失傷
    害罪。又被告在肇事後，旋即跟著救護車前往被害人甲○○
    接受診治之宜蘭縣礁溪鄉杏和醫院，並於員警獲報至醫院處
    理時，主動向員警承認其為肇事者之事實，業據被告於本院
    審理時供明在卷，核與證人即承辦員警張育誠於檢察官偵訊
    時結證之情節相符，並有宜蘭縣警察局礁溪分局道路交通事
    故肇事人自首情形紀錄表一份存卷可參，堪認被告肇事後，
    確實於有偵查權限之機關及公務員發覺其犯罪前，即主動向
    承辦員警自承肇事並自願接受裁判，是被告已符自首之要件
    ，爰依刑法第62條前段之規定減輕其刑。茲審酌被告之品行
    、智識程度；就本件車禍之發生有轉彎車未讓直行車先行及
    未行至交岔路口中心處，即搶先占用來車道左轉之過失，其
    過失程度之輕重；犯後雖已坦承犯行，然迄未能與被害人達
    成和解，尚未賠償被害人損害，未能獲得被害人諒解之犯後
    態度及被害人所受傷害等一切情狀，量處被告拘役五十日，
    如易科罰金，以新臺幣一千元折算一日，並依中華民國九十
    六年罪犯減刑條例第2條第1項第3款之規定，減為拘役二十
    五日，如易科罰金，以新臺幣一千元折算一日，以示懲儆。
據上論斷，應依刑事訴訟法第452條、第284條之1、第273條之1
第1項、第299條第1項前段，刑法第284條第1項前段、第62條前
段、第41條第1項前段，刑法施行法第1條之1，中華民國九十六
年罪犯減刑條例第2條第1項第3款、第7條，判決如主文。
本案經檢察官吳廣莉到庭執行職務。
中    華    民    國    97    年    1    月    18    日
                  刑事第三庭法  官  劉家祥
以上正本證明與原本無異。
如不服本判決，應於判決送達後10日內向本院提出上訴狀（應抄
附繕本）。告訴人或被害人如對於本判決不服者，應具備理由請
求檢察官上訴，其上訴期間之計算係以檢察官收受判決正本之日
期為準。
                            書記官  劉謹翊
中    華    民    國    97    年    1     月    22    日
附錄本案論罪科刑法條全文：
中華民國刑法施行法第1條之1
中華民國九十四年一月七日刑法修正施行後，刑法分則編所定罰
金之貨幣單位為新臺幣。
九十四年一月七日刑法修正時，刑法分則編未修正之條文定有罰
金者，自九十四年一月七日刑法修正施行後，就其所定數額提高
為三十倍。但七十二年六月二十六日至九十四年一月七日新增或
修正之條文，就其所定數額提高為三倍。
中華民國刑法第284條第1項
（過失傷害罪）
因過失傷害人者，處 6 月以下有期徒刑、拘役或 5 百元以下罰
金，致重傷者，處1年以下有期徒刑、拘役或5百元以下罰金。
◎中華民國九十六年罪犯減刑條例第2條
犯罪在中華民國九十六年四月二十四日以前者，除本特例另有規
定外，依下列規定減刑:
一、死刑減為無期徒刑。
二、無期徒刑減為有期徒刑二十年。
三、有期徒刑、拘役或罰金，減為其刑期或金額二分之ㄧ。
緩刑或假釋中之人犯，於本條例施行之日起，視為已依前項規定
減其宣告刑，毋庸聲請裁定減刑。但經撤銷緩刑之宣告或假釋者
，仍應依本條例規定聲請裁定減刑。


司法院資訊處製作；財團法人民間司法改革基金會備份。
